【裁判字號】    95,易緝,6
【裁判日期】    950309
【裁判案由】    贓物
【裁判全文】
臺灣彰化地方法院刑事判決               95年度易緝字第6號
公  訴  人  臺灣彰化地方法院檢察署檢察官
被      告  甲○○
                      5號
上列被告因贓物案件，經檢察官聲請簡易判決處刑（94年度偵緝
字第136號），本院彰化簡易庭認不宜逕以簡易判決處刑，簽移
改依通常程序審理，本院判決如下：
    主      文
甲○○搬運贓物，處有期徒刑月，如易科罰金，以佰元折算
壹日，緩刑貳年。
    事      實
一、甲○○明知真實姓名、年籍不詳綽號「阿文」之成年男子，
    於民國93年9月上旬間某日，在彰化縣彰化市○○街附近「
    飛碟網咖」內所交付，委託其代為向金融機構提示之面額新
    台幣（下同）1萬5千元、發票人為乙○○、付款人為彰化縣
    竹塘鄉農會信用部、發票日期93年9月5日、票據號碼AN4385
    37號支票1紙，係屬來源不明之贓物（該紙支票為乙○○所
    簽發，於93年8月10日，在彰化縣彰化市太極新村60號旁，
    置於其使用之車牌號碼YBU-882號機車置物箱內遭竊），竟
    為圖3千元之報酬，於同年9月14日持往彰化縣彰化市第七商
    業銀行繼光分行，存入其所申設帳號0000000000000號帳戶
    而為提示，惟因上開支票業經乙○○於93年8月26日掛失止
    付，致未能兌現。
二、案經彰化縣警察局彰化分局報請臺灣彰化地方法院檢察署檢
    察官偵查後聲請簡易判決處刑。
    理      由
一、訊據被告甲○○固坦承於93年9月上旬某日，在彰化縣彰化
    市○○街附近「飛碟網咖」內，收受真實姓名、年籍不詳綽
    號「阿文」之成年男子所交付之上開支票，且於同年9月間
    持往彰化縣彰化市第七商業銀行繼光分行，存入其所申設帳
    號0000000000000號帳戶而為提示，惟因上開支票業經被害
    人乙○○於93年8月26日掛失止付，致未能兌現等情不諱，
    惟矢口否認有贓物之認識，辯稱：當時「阿文」告知伊該紙
    支票係廠商積欠之尾款，且有3千元之報酬，伊因缺錢用，
    沒有考慮清楚，就幫「阿文」提示該紙支票云云。經查：上
    開面額1萬5千元、發票人為乙○○、付款人為彰化縣竹塘鄉
    農會信用部、發票日期93年9月5日、票據號碼AN438537號之
    支票，係被害人乙○○所簽發，於93年8月10日，在彰化縣
    彰化市太極新村60號旁，置於其使用之車牌號碼YBU-882 號
    機車置物箱內遭竊乙情，業據被害人乙○○於警詢中證述綦
    詳，是上開支票確屬贓物無疑。又被告確曾於94年9月14 日
    持上開支票前往彰化縣彰化市第七商業銀行繼光分行，存入
    其所申設帳號0000000000000號帳戶而為提示，惟因上開支
    票業經被害人乙○○於93年8月26日掛失止付，致未能兌現
    等情，復有上開支票影本、退票理由單、臺灣票據交換所台
    中市分所台票中字第931094號函附之掛失止付票據提示人資
    料查報表、遺失票據申報書等在卷足憑。按被告另於第七商
    業銀行申設之帳號0000000000000號活期儲蓄存款帳戶，曾
    有代收支票之紀錄，此有上揭帳戶明細資料表1紙在卷可查
    ，則被告對支票提示之過程應有認識，當知支票經提示兌現
    後，票款即存入帳戶；而觀本件委託被告提示上開支票之男
    子「阿文」，被告自承甫與之於網咖認識不久，竟任意將支
    票交予被告提示，且未隨同被告前往銀行，顯與常理有違，
    況「阿文」將上開支票交予被告時，並未於支票上背書，亦
    未約定若支票兌現後，被告如何提款交付，任隨被告處理，
    被告就此豈能無疑，衡諸上情，被告於收受上開支票當時，
    其主觀上應已知悉該紙支票應非合法取得，其辯稱沒有贓物
    之認識云云，顯係事後卸責之詞，不足採信。從而，本件事
    證明確，被告犯行堪以認定。
二、按刑法上所稱收受贓物罪，為贓物罪之概括規定，凡與贓物
    罪有關，不合於搬運、寄藏、故買、牙保贓物，而其物因他
    人財產犯罪已成立贓物之後，有所收受而取得持有者均屬之
    ，是如已合於搬運、寄藏、故買、牙保贓物之行為，自不論
    以收受贓物罪。查本件被告因受綽號「阿文」之成年男子之
    託，將上開被害人乙○○失竊之支票持往銀行提示，被告並
    非單純收受而持有上開支票，復進一步有搬移運送而存入銀
    行提示之行為，是核被告所為，應係犯刑法第349條第2項之
    搬運贓物罪。公訴人認係犯刑法第349條第1項之收受贓物罪
    ，尚有未洽，應予變更。爰審酌被告並無不良素行、犯罪之
    動機、目的、手段、所收受贓物之價值及其犯後態度等一切
    情狀，量處如主文所示之刑，並諭知易科罰金之折算標準，
    以示懲戒。又查，被告前未曾受有期徒刑以上刑之宣告，此
    有臺灣彰化地方法院檢察署刑案資料查註紀錄表及臺灣高等
    法院被告前案紀錄表各1紙在卷可稽，其因一時貪圖小利而
    誤蹈法網，經此教訓，應知警惕而無再犯之虞，所宣告之刑
    ，認以暫不執行為適當，併予宣告緩刑2年，以勵自新。
據上論斷，應依刑事訴訟法第452條、第299條第1項前段、第300
條，刑法第349條第2項、第41條第1項前段、第74條第1款，罰金
罰鍰提高標準條例第1條前段、第2條，判決如主文。
本案經檢察官姚玎霖到庭執行職務。
中    華    民    國    95    年    3     月    9     日
                  刑事第二庭    審判長法  官  王義閔
                                      法  官  李雅俐
                                      法  官  鄭舜元
以上正本證明與原本無異。
如不服本判決，應於判決送達後10日內，向本院提出上訴狀（須
附繕本）。
告訴人或被害人對於判決如有不服具備理由請求檢察官上訴者，
其上訴期間之計算係以檢察官收受判決正本之日期為準。
中    華    民    國    95    年    3     月    9     日
                                      書記官  詹國立
中華民國刑法第349條
收受贓物者，處 3 年以下有期徒刑、拘役或 500 元以下罰金。
搬運、寄藏、故買贓物或為牙保者，處 5 年以下有期徒刑、拘役
或科或併科 1 千元以下罰金。
因贓物變得之財物，以贓物論。


司法院資訊處製作；財團法人民間司法改革基金會備份。
